Config:
  hfst:
    Gen: ../../../src/generator-dict-gt-norm.hfst
    Morph: ../../../src/analyser-dict-gt-norm.hfst
  xerox:
    Gen: ../../../src/generator-dict-gt-norm.xfst
    Morph: ../../../src/analyser-dict-gt-norm.xfst
    App: lookup

Tests:

  Noun - kaamuv: # 
    kaamuv+N+Sg+Nom: kaamuv
    kaamuv+N+Sg+Gen: kammuu 
    kaamuv+N+Sg+Acc: kammuu
    kaamuv+N+Sg+Ill: kammui
    kaamuv+N+Sg+Loc: kammust
    kaamuv+N+Sg+Com: kammuin
    kaamuv+N+Sg+Abe: kammuutt치치
    kaamuv+N+Ess: kamuvin
    kaamuv+N+Par: kamuvid
    kaamuv+N+Pl+Nom: kammuuh
    kaamuv+N+Pl+Gen: kammui
    kaamuv+N+Pl+Acc: kammuid
    kaamuv+N+Pl+Ill: kammuid 
    kaamuv+N+Pl+Loc: kammuin
    kaamuv+N+Pl+Com: kammuiguin
    kaamuv+N+Pl+Abe: kammuitt치치
